【裁判字號】    95,易,2571
【裁判日期】    951120
【裁判案由】    竊盜等
【裁判全文】
臺灣臺中地方法院刑事判決              95年度易字第2571號
公  訴  人  臺灣臺中地方法院檢察署檢察官
被      告  庚○○
                    （現另案在臺灣嘉義監獄鹿草分監執行）
            辛○○
                    （現另案在臺灣彰化監獄執行）
            甲○○
上列被告等因竊盜案件，經檢察官提起公訴（94年度偵字第1511
4號、95年度偵緝字第757、1414號），本院判決如下：
    主    文
庚○○連續結夥三人以上竊盜，累犯，處有期徒刑參年陸月，並
於刑之執行前，令入勞動場所強制工作參年。
辛○○連續結夥三人以上竊盜，處有期徒刑貳年陸月，並於刑之
執行前，令入勞動場所強制工作參年。
甲○○連續結夥三人以上竊盜，處有期徒刑壹年貳月。
    犯罪事實
一、庚○○於民國88年間，曾因違反水利法案件，經本院判處有
    期徒刑四月確定，並於90年5月14日執行完畢。於90、91年
    間，又因違反槍砲彈藥刀械管制條例罪、偽造印文罪、竊盜
    罪，經臺灣桃園地方法院、臺灣彰化地方法院、臺灣高等法
    院臺南分院分別判處有期徒刑三月、四月、一年二月，定應
    執行刑為有期徒刑一年八月確定，於92年間，復犯竊盜罪、
    偽造文書罪，經本院分別判處有期徒刑一年、四月，定應執
    行刑為有期徒刑一年三月確定，目前正合併執行中。辛○○
    於91年間，曾犯兩次竊盜罪，經臺灣南投地方法院、臺灣彰
    化地方法院分別判處有期徒刑七月、六月確定，有期徒刑七
    月部分於92年8月4日先執行完畢，嗣兩案再定應執行刑為有
    期徒刑一年，所剩有期徒刑五月，目前正在執行中，於95年
    間，復犯偽造文書罪，經臺灣南投地方法院判處有期徒刑六
    月。庚○○與辛○○均有犯罪之習慣。
二、庚○○在南投縣南投市○○路116巷51號前空地開設玉山交
    通公司，經營砂石車載運業務，擁有包括車牌號碼007-HC號
    之曳引車六部，及車牌號碼2637-KZ號之白色吉普車一部，
    並僱用甲○○為司機。詎庚○○竟與其友人辛○○（對外自
    稱楊志立，綽號阿弟）及甲○○基於意圖為自己不法所有之
    概括犯意聯絡，共同於附表所示之時間、地點，以附表所示
    之方式，連續竊取戊○○等十人之挖土機，每次得手後，庚○○即將之賣給綽號「阿財」之男子或其他不詳姓名之人，
    並給付新臺幣（下同）二千元給甲○○做為酬勞。
三、案經臺中縣警察局移送臺灣臺中地方法院檢察署檢察官偵查
    起訴。
    理    由
一、上揭犯罪事實業據被告甲○○坦承不諱，惟被告庚○○、辛○○，均矢口否認有竊取任何一部挖土機之行為，被告庚○○辯稱：伊雖然有僱用被告甲○○擔任司機工作、僱用被告
    辛○○擔任看管車輛工作，且007-HC號曳引車係伊公司所有
    ，2637-KZ號白色吉普車都放在公司，惟該部曳引車早就壞
    了，沒有辦法使用，而2637-KZ號吉普車則是公司內任何人
    都可以駕駛云云。被告辛○○辯稱：伊沒有駕駛曳引車的執
    照，也不會駕駛曳引車，伊受僱於被告庚○○負責看管車輛
    之工作，偶而有向被告庚○○借開過2637-KZ號吉普車，而
    被告庚○○平常都開BMW牌自小客車，本件應是被告甲○○
    積欠地下錢莊債務，被告庚○○本來答應要幫他處理，最後
    卻沒有處理，致使被告甲○○的車子被牽走抵債，被告甲○○可能因此心生不滿，而故意誣陷伊與被告庚○○云云。
二、經查，(一)被告甲○○於95年11月6日在本院具結證稱：「
    （問：你於94年7月7日在警詢及95年5月17日、6月23日在偵
    訊中具結後所言是否實在？）所言都實在」、「（問：你去
    載挖土機都是和庚○○、辛○○一起去？）不是一起去，都
    是他們事後通知我，他們就用電話聯絡我，叫我將車子開到
    那裡，我開車去載挖土機的時候他們兩人都有在場」、「（
    問：你曾經單獨去偷挖土機？）沒有」、「（問：提示起訴
    書附表編號11〈即本判決附表編號七部分〉，是不是你所偷
    ？）地址我不知道，那時暗暗的看不清楚所竊之物，時間太
    久我也忘記了，只要比對通聯紀錄，失竊地點附近的基地臺
    有我的通話紀錄就是代表我有去」、「（問：你使用的行動
    電話是否為0000000000、0000000000號？）是的」、「（被
    告辛○○問：你是否因與庚○○有財務糾紛而誣陷我們？）
    沒有」（參本院卷第89～90頁筆錄），94年7月7日在警詢
    中供稱：「我於94年6月14日凌晨3點左右，至新竹縣寶山鄉
    ○○村○○路工地，與老闆庚○○及綽號阿弟之楊志立等三
    人竊取一部200型挖土機（即附表編號十部分）。老闆庚○○將挖土機開上曳引車，由楊志立把風，並由我將該挖土機
    載離現場。是老闆庚○○指示到作案地點。」、「（問：當
    日你們使用何種交通工具前往現場？行走路線如何？）我老
    闆搭載楊志立一同駕駛一部白色鈴木吉普車2637-KZ先行前
    往竊取挖土機作案地點，我則於6月14日凌晨由南崗工業區
    合立汽車修配廠旁空地駕駛我老闆庚○○所有之007-HC曳引
    車，由國道三號北上至新竹寶山交流道下去會合，一起載挖
    土機後離開現場。我載取挖土機後，沿國道三號南下龍井交
    流道，至臺中縣龍井鄉○○○○段337地號之私人垃圾場放
    置後我先行離去，再將曳引車開往佳隆汽車修護廠修理，後
    由老闆庚○○駕駛BMW車牌7Q-1858載我離開修車廠返回住處
    」、「（問：你載該失竊挖土機時，有否被人發現，當時情
    形如何，你如何處置？）我載該挖土機要離開現場時（約凌
    晨3時20分許），在國道三號寶山交流道匝道口被一位巡守
    隊員駕駛巡邏車將我攔下，並問我那麼晚載挖土機，是否偷
    竊的，我告訴他是老闆叫我載我就載，我是吃人頭路的，當
    時我有打電話0000-000000給老闆，他馬上到現場，我並聽
    見老闆庚○○對巡守隊員說挖土機是我的，不信你將車牌記
    下等語」、「（問：你除上述竊取挖土機，是否還有幫老闆
    載挖土機？）我大約幫老闆載十臺挖土機左右。我從3月份
    就開始開用007-HC曳引車幫我老闆載運挖土機，竊得地點大
    多新竹以南、新化以北等地區。老闆都指示我於深夜或凌晨
    前往他指定地點載挖土機。都由老闆庚○○及楊志立一起開
    吉普車2637-KZ前往作案。」、「（問：你載挖土機至龍井
    鄉○○○段337地號之私人垃圾場共有幾部？）大約有四部
    挖土機，我願意帶同警方前往該垃圾場取出贓物」、「（問
    ：警方在該垃圾場發現一部CAT-E120型挖土機是否你們所竊
    得？）是我老闆庚○○及楊志立於94年6月初在臺南新化竊
    得後叫我載回來停放」、「我平常使用0000-000000、0000-
    000000等二線門號，均以我名義申請。庚○○使用0000-000
    000、0000-000000、0000-000000、0000-000000、0000-000
    000。楊志立所使用電話為0000-000000、0000-000000等二
    線門號。楊志立不是玉山交通公司員工，他與庚○○是朋友
    關係」（參警局A卷第11～14頁筆錄）。(二)證人即新城社區
    巡守隊隊長丙○○於95年11月6日在本院具結證稱：「（
    問：你在94年6月19日警詢中所言、95年7 月18日在偵訊中
    所言是否實在？）是的」、「（問：司機後來有無聯絡他的
    老闆到場？）後面有一臺車過來」、「（問：後面那臺車是
    否很快就到現場？）約十分鐘左右」、「（問：那臺車上的
    人是否自稱是曳引車司機的老闆？）是的，他說要去搶修工
    地」（參本院卷第91～92頁筆錄），94年6月19日在警詢
    中證稱：「（問：94年6月14日你參與巡守工作時間內，有
    無發現異狀？）94年6月14日當天凌晨3時20分許，因巡守，
    行經大崎村大雅路靠近北二高寶山交流道下一處工地內，有
    一部曳引車開出來，且車上載有一部挖土機，覺得有異狀，
    所以我將該車攔下來詢問，而且還打電話至當地寶山分駐所
    ，請派出所員警代為查詢是否為贓車，後因員警告知非贓車
    才將其放行。當天我所發現之曳引車，其懸掛之車牌是007-
    HC，我將該車攔停並詢問駕駛，車子及挖土機是哪裡來的，
    該駕駛告訴我是老闆交代他前來載運至其他工地趕工，而且
    該駕駛在現場便立即聯絡他所稱之老闆至現場，後來因寶山
    分駐所查詢該車未失竊後便將該車放行離開」、「（問：現
    警方提供由大里市佳隆汽車修配廠內，所拍攝之曳引車，懸
    掛車牌007-HC之照片，給你指認是否為你當天所攔停那部車
    ？）經我仔細觀察，警方所提供的照片所拍攝之車輛，確實
    是我當天所攔停之車輛」（參警局A卷第52～53頁筆錄）。
    (三)證人即佳隆汽車修護場負責人陳文隆於94年6月14日在警
    詢中證稱：「（問：你是否有維修一輛007-HC曳引車？）有
    ，該車大約是今天14日早上6時10分左右，是由玉山交通公
    司司機牽來我公司，該司機是由玉山交通公司老闆開BMW自
    小客車，將貨車司機載走，我知道玉山交通公司是在做拖運
    砂石車，我只知道在南投，我公司有裝設錄影監視器，現提
    供警方現場光碟一片，該人是玉山公司司機沒錯，007-HC曳
    引車冒黑煙，變速箱排檔不順，剎車檢查換機油」、「（問
    ：你與玉山交通公司負責人庚○○如何認識？）我認識庚○○，是因為修車認識的，認識至今約三、四個月左右」、「
    （問：你修復後如何與玉山交通公司聯絡？）他有留公司電
    話0000000000及司機行動電話0000000000號，我於6月14日
    前後共打數通電話與司機聯絡修車問題，我不認識司機，該
    司機是於6月14日上午與玉山交通公司庚○○一起駕車過來
    時所留之電話」（參警局A卷第57～60頁筆錄）。(四)附表編
    號十之被害人乙○○於94年6月14日在警詢中指稱：「我所
    有之挖土機於94年6月14日凌晨在新竹縣寶山鄉○○村○○
    路工地失竊，我有向新竹縣竹東分局寶山分駐所報案」、「
    （問：本局提供國道三號大甲收費站94年6月14日4時12分監
    視器錄影畫面，疑似曳引車搭載挖土機，是否為你所失竊之
    挖土機，請你當場指認？）該挖土機是我所失竊的，所失竊
    之挖土機放置於工地，並用自製三角鐵架擋住出口處並用鐵
    鍊圍住，歹徒應有三人以上才有辦法將挖土機竊走，該挖土
    機顏色非常淺，比一般挖土機顏色淺，故我能辨識是我所失
    竊的」（參警局A卷第26～30頁筆錄）。(五)臺中縣龍井鄉○○○○段337號土地之租用人寅○○於94年7月8日在警詢中
    陳稱：「臺中縣龍井鄉○○○○段337號地號係我本人承租
    ，我承租來作為廢棄物（資源回收、分類場）堆置場。我不
    認識甲○○，挖土機曾有人載運去該地放置，但我不知道是
    誰。我知道有四部挖土機曾放置在該處，後來又將三部載離
    現場，係何人載運前來放置的我不知道，目前尚有一部挖土
    機留在堆置場內使用中。目前留在堆置場的一部挖土機（CA
    T 、三菱、E120型、黃色）係94年6月初載運前來放置，且
    係要留下來自己使用的，其餘三部挖土機係在94年6月中旬
    某日早上載運前來放置的，但當日下午就不見挖土機了，何
    時載運離開現場我也不知道。因為我需要挖土機作為清理回
    收場之使用，所以我向朋友綽號紹興之男子商借挖土機使用
    ，後來紹興打電話前來給我，聲稱會將挖土機載運前來借我
    使用，並介紹另一綽號阿財之男子給我認識，阿財就陸續叫
    人載運挖土機共四部前來放置在現場，但其餘三部當日下午
    就又載離了」（參警局A卷第18～19頁筆錄）。(六)被告之同
    居人邱玉梅於94年7月19日在警詢中證稱：「我經營玉山交
    通公司載運砂石，從92年3月份開始經營至今，我與庚○○
    合夥，他在公司擔任真正老闆，庚○○平常聯絡電話是0000
    000000、0000000000、0000000000、0000000000、0000-000
    000、0000000000、0000000000、0000000000。玉山交通公
    司目前有六部曳引車，007-HC曳引車是我公司的沒錯，目前
    都是甲○○在開，他住在公司隔壁五樓，庚○○目前使用一
    部白色吉普車2637-KZ，該車係庚○○以二十幾萬元購得，
    不知道它登記在何人名下，該車目前在我公司車場內，平時
    由綽號阿弟之人在使用，阿弟真實姓名為楊志立，楊志立在
    我公司沒有擔任任何工作，單純只是庚○○的朋友，最近去
    向不明，不知從事何工作，我以前打電話0000000000、0000
    000000與楊志立聯絡」、「（問：94年6月13日夜間妳是否
    與庚○○在一起？幾時回妳住處？）當天晚上開車載他回家
    後，他就自行出去，我不知道他去向，大約隔天14日中午才
    回到家」、「（問：妳是否認識綽號阿財之男子？）我認識
    阿財的男子，其真實姓名不知，我曾請他幫我修理砂石車，
    綽號阿財之男子與庚○○熟識，我是經庚○○介紹認識，年
    紀與庚○○相近」（參警局A卷第42～48頁筆錄）。(七)00000
    00000號電話（被告甲○○使用）通聯顯示，於95年6月14日
    凌晨3時25分，有打一通電話到0000000000號電話（被告庚○○使用），基地臺在新竹縣寶山鄉○○段745地號，即附
    表編號十挖土機失竊地點附近（參警局A卷第78頁）。綜以
    上丙○○、陳文隆、乙○○、寅○○、邱玉梅所述，並核對
    0000000000號電話通聯紀錄，可信被告甲○○前揭證述之情
    節全部為真，均堪採信。反觀被告庚○○於94年6月14日在
    警詢中陳稱：「我有一部特營大貨車號007-HC曳引車。該車
    目前在大里市佳隆汽車修配場維修。該車由楊志立負責駕駛
    ，楊志立於上星期四（6月8日）左右至公司工作，我於今日
    上午6時左右，將該車007-HC送往佳隆修配廠保養，當時楊
    志立駕駛007- HC曳引車，而我駕駛車號XP-7289自小客車，
    一起至大里市佳隆修配廠，然後我載楊志立返回公司。94年
    6月13日下午15時左右，我以000-0000000打到楊志立行動電
    話0000-000000手機，說叫楊志立將該007-HC曳引車開往大
    里市佳隆修配廠修理」，於94年7月22日在警詢中續稱：「0
    07-HC曳引車是我公司所有。該車於94年2月左右因損壞即無
    人駕駛使用至今」、「（問：你於第一次筆錄中陳述，該00
    7-HC曳引車駕駛為楊志立從事該車駕駛，為何現在說該車已
    經損壞，你作何解釋？）因該車引擎損壞，我於94年6月14
    日上午6點左右請楊志立駕駛該車到佳隆修配廠修理，楊志
    立是我公司的司機，與其為主雇關係，他到我公司工作才十
    天左右」、「（問：你於第一次筆錄陳述，該007-HC曳引車
    於94年6月13日晚上至94年6月14日早上放置於你公司的車場
    ，但經本組查看你提供車場的監視器錄影畫面，並未發現該
    車停放於車場內，你作何解釋？）因我於第一次筆錄中是應
    付警方，所以陳述不實在」、「我平常都開BMW車牌7Q-1858
    作為交通工具。我於93年中旬詳細日期忘記，在臺中以二十
    幾萬元向一位不知姓名朋友購買乙部2637-KZ吉普車，該車
    沒有過戶，放在公司任何人都可駕駛」、「（問：94年6月
    14日凌晨你人在何處？）當時我人在草屯滿座KTV，直到三
    點左右我才離開又與朋友到彰南路東方KTV喝酒到天亮，就
    回家睡覺直到中午」（參警局A卷第1～7頁筆錄），於94年
    10月12日在檢察官偵訊中供稱：「（問：（車號2637-KZ吉
    普車是否你的？）是阿立在使用的」、「（問：該車是他買
    的還是你買的？）他是向我朋友日榮汽車商行買的，他向我
    借錢去買該車」（參第15114號偵卷第37頁筆錄），於95年6
    月23日在檢察官偵訊中供稱：「（問：甲○○說他直接將車
    開到修理廠，是你開車去載他，有何意見？）只要是司機打
    電話給我，我都會載他們，因為他們在工廠沒辦法回來，我
    的確有到修理廠載他回來，但因為他說他車壞了，我當時有
    問他車子哪邊壞了，他就說哪邊哪邊，我打電話給修車廠，
    修車廠人員說修理至少要三天，所以我就去載他」（參第75
    7號偵緝卷第47頁筆錄），被告辛○○於95年8月10日在檢察
    官偵訊中供稱：「（問：是否曾冒用你哥哥楊志立的名字？
    ）有」、「（問：庚○○是否有2637-KZ白色吉普車？）有
    」、「（問：是否有向庚○○借這部吉普車使用過？）有時
    候會放在車廠內，有時庚○○會叫我載他出去」、「（問：
    你在玉山公司任職多久？）93年開始，做到94年底」、「（
    問：這段期間，是否有聽庚○○指示陪著他到全省各地載運
    別人的挖土機？）沒有，我是在車廠內負責顧車，或是載老
    闆出去之後就回來看顧車廠」（參第1414號偵緝卷第20～22
    頁筆錄）。可知被告庚○○就其94年6月14日上午之行蹤，
    與證人邱玉梅所述不一；就有無僱用被告辛○○，與被告甲○○、證人邱玉梅所述迥異；就何時雇用辛○○，僱請其擔
    任何職務，與被告辛○○所述不同；就2637-KZ號吉普車誰
    屬，先說是其所購買，後改稱係被告辛○○所購買，就94年
    6月14日誰將007-HC曳引車開去佳隆修護場修理，先說是被
    告辛○○，後改稱是被告甲○○；而被告辛○○稱其係自93
    年起至94年底止受僱於被告庚○○，負責看管車輛，則與被
    告甲○○、證人邱玉梅稱其並非玉山交通公司員工之說詞不
    同。茲被告庚○○就簡單之事實反覆為不同之陳述，而被告
    辛○○並非玉山交通公司之員工，卻堅稱其是員工，以合理
    化其駕駛2637-KZ號吉普車之行為，均顯示渠等心虛，欲圖
    掩飾卸責之情。
三、次查，(一)0000000000號電話（被告甲○○使用）通聯顯示，
    於94年3月22日凌晨1時24分，有打一通電話到0000000000號
    電話（被告庚○○使用），基地臺在苗栗縣公館鄉五谷村29
    6-10號3樓（參警局C卷第16頁），即靠近附表編號一挖土機
    之失竊地點附近，且經警查閱失竊現場入口監視器結果，在
    當日凌晨1時49分，有一部與007-H號C曳引車幾乎一樣之曳
    引車（車牌號碼看不清楚）上面載著一臺經被害人戊○○指
    認為其所失竊之挖土機經過，此有翻拍照片二張附卷可稽，
    被告甲○○於95年5月17日在檢察官偵訊中並具結證稱：「
    （問：94年3月22日凌晨1點，在苗栗縣大湖鄉，被害人戊○○失竊挖土機，警方調閱你通聯紀錄，發現你發話地點在現
    場附近？）這件我有印象，應該也是我載的，我開的都是拖
    板車，但有時候庚○○是用小車將挖土機載出來，然後我開
    拖板車在路邊等」、「（問：阿弟是否有參與94年3月22日
    載運挖土機的行動？）應該有，正常都是他們兩人先出門，
    有需要移車再打電話給我」（參第757號偵緝卷第25頁筆錄
    ）。(二)0000000000號電話（被告甲○○使用）通聯顯示，於
    94年4月30日凌晨3時1分至37分，有打三通電話到000000000
    0號電話（被告辛○○使用），基地臺在彰化縣員林鎮○○
    路○段2巷6號8樓頂及彰化縣員林鎮○○路○段115 號4樓（參
    警局C卷第23頁），即靠近附表編號二挖土機之失竊地點附
    近，且被害人己○○於94年8月1日在警詢中指稱：「我發現
    挖土機遭竊時，我有調閱現場入口的監視器，發現一部吉普
    車（車號2637-KZ）在失竊現場出現」（參警局C卷第18頁筆
    錄），被告甲○○於95年5月17日在檢察官偵訊中具結證稱
    ：「（問：94年4月30日凌晨2時30分在彰化縣員林鎮○○路
    151號之6，被害人己○○失竊挖土機，警方調閱你通聯紀錄
    ，發現你發話地點在現場附近，本件是否為你所為？）應該
    有，應該也是庚○○使用小車將挖土機搬運出來，因為我用
    大車去載的好像只有二、三部而已，其餘的都是先用小車將
    挖土機載出來，本件阿弟也有參與」（參第757號偵緝卷第2
    5頁筆錄）。(三)0000000000號電話（被告甲○○使用）通聯
    顯示，於94年5月1日凌晨3時12分至43分，有打二通電話到
    0000000000號電話（被告辛○○使用），基地臺在南投縣名
    間鄉下村大岩巷30-26號（參警局C卷第33頁），即靠近附表
    編號三挖土機之失竊地點附近，且經警查閱失竊現場附近路
    口監視器結果，在當日凌晨3時許，有一部類似007-H號C曳
    引車外型之曳引車（車牌號碼看不清楚）上面載著一臺經被
    害人子○○指認為其所失竊之挖土機經過，此有翻拍照片二
    張附卷可稽，被告甲○○於95年5月17日在檢察官偵訊中並
    具結證稱：「（問：94年5月1日凌晨3時，在南投縣名間鄉
    ，被害人子○○失竊挖土機，警方調閱你通聯紀錄，發現你
    發話地點在現場附近，本件是否為你所為？）是的，這件是
    我用大車載的，也是庚○○將車開到路邊等，我再用大車載
    運，阿弟也有參與，就我印象中，只要我有參與載運挖土機
    的話，阿弟都有在場」（參第757號偵緝卷25頁筆錄）。(四)0
    000000000號電話（被告甲○○使用）通聯顯示，於94年5月
    8日凌晨3時56分，有接收一通由0000000000號電話（被告庚○○使用）打來之電話，基地臺在苗栗縣公館鄉開礦村134
    號1樓頂（參警局A卷第81頁），即附表編號四挖土機之失竊
    地點附近，且被害人卯○○於94年6月19日在警詢中指稱：
    「我在94年5月8日3點50多分在轉溝水交流道發現一部007-H
    C 曳引車後載一部我失竊之挖土機，後面又跟一部吉普車白
    色或銀色（車號不詳），上交流道往苗栗方向逃逸，因我當
    時無法確定該挖土機是我失竊的，故我沒有將其攔下，看不
    清楚歹徒，但起碼有二人以上」（參警局A卷第35頁筆錄）
    ，被告甲○○於95年7月7日在警詢中供稱：「（問：94年5
    月8日凌晨3點在苗栗縣公館鄉○○村○○○○○道橋下失竊
    一部日立牌EX-200-1型挖土機，是否為你們所為？）是由我
    老闆庚○○駕駛2637-KZ號吉普車先竊得後打電話通知我至
    現場載該挖土機至鹿港交流道下往鹿港方向的路旁空地，由
    老闆庚○○卸下挖土機後並由他本人處理」（參警局A卷第
    11頁背面筆錄）。(五)0000000000號電話（被告甲○○使用）
    通聯顯示，於94年5月12日凌晨5時31分至41分，有與000000
    0000號電話（被告庚○○使用）互打六通電話，基地臺在臺
    南縣學甲鎮、臺南縣下營鄉、臺南縣麻豆鎮等處（參警局A
    卷第77頁），即靠近附表編號五挖土機之失竊地點附近，且
    被甲○○於94年7月7日在警詢中供稱：「是我老闆庚○○及
    楊志立竊得後叫我載回來停放」，其並帶同警察至臺中縣龍
    井鄉○○○○段337號寅○○所經營之資源回收場取回該部
    挖土機（參警局A卷第13頁筆錄），復有宏輝科技股份有限
    公司經理陳燕輝領回該挖土機之保管單一紙在卷可佐（參警
    局A卷第41頁）。(六)0000000000號電話（被告甲○○使用）
    通聯顯示，於94年5月25日凌晨1時53分，有接收一通由0000
    000000號（被告庚○○使用）打來之電話，基地臺在嘉義縣
    大林鎮○○○段102-3號（參警局C卷第55頁），即靠近附表
    編號六挖土機之失竊地點附近，且被害人辰○○於94年8月2
    日在警詢中指稱：「我挖土機遭竊前一天，附近有人看見一
    部白色吉普車（車號不詳）在施工工地附近徘徊」（參警局
    C卷第51頁筆錄）。被告甲○○於95年5月17日在檢察官偵訊
    中並具結證稱：「（問：94年5月25日凌晨，在嘉義縣大林
    鎮中坑里，被害人辰○○失竊挖土機，警方調閱你通聯紀錄
    ，發現你發話地點在現場附近，本件是否為你所為？）假如
    有我的通聯紀錄的話，應該是我開車去載挖土機」（參第75
    7號偵緝卷26頁筆錄）。(七)0000000000號電話（被告辛○○
    使用）通聯顯示，於94年5月27日凌晨零時26分至4時5分，
    有打五通電話到0000000000號電話（被告庚○○使用），基
    地臺在苗栗縣頭屋鄉○○○○段103號土地，同日凌晨4時許
    ，與0000000000號電話（被告甲○○使用）互打四次，基地
    臺在苗栗縣銅鑼鄉朝楊村及銅鑼村（參警局C卷第65～66頁
    ），即靠近附表編號七挖土機之失竊地點附近，且被害人丑
    ○○於94年8月2日在警詢中指稱：「我挖土機遭竊當時我有
    調閱監視器錄影，且在影像中有發現一部白色吉普車及乙部
    拖板車進入到施工工地將我的挖土機運走」（參警局C卷第
    59頁筆錄），其並提出監視器錄影翻拍照片三張附卷（參警
    局C卷第63、64頁），而被告甲○○於95年5月17日在檢察官
    偵訊中看完該些照片後具結證稱：「是庚○○及阿弟開的吉
    普車，後面的拖板車不是我開的，我開的是像貨櫃的那種」
    、「（問：為何你的行動電話發話地點在案發現場附近？）
    可能是他們用第64頁的車將挖土機載出來，然後我在外面等
    候，之後我將挖土機載走，我的發話地點在現場附近，那就
    應該是我做的沒錯」（參第757號偵緝卷第26 ～27頁筆錄）
    。(八)0000000000號電話（被告甲○○使用）通聯顯示，於94
    年6月9日凌晨4時2分，有接收到一通0000000000號（被告庚○○使用）打來之電話，基地臺在苗栗縣後龍鎮中和里15
    4-5號2樓（參警局C卷第79頁），即靠近附表編號八挖土機
    之失竊地點附近，且被害人丁○○於94 年8月2日在警詢中
    指稱：「我挖土機發現遭竊時，是因當天有三部挖土機放置
    在該處，其中有一部裝設有防竊及導航功能在當時發射警報
    ，我趕到現場時，就已失竊我所報案這一部挖土機，失竊的
    前幾天起我有發現一部白色吉普車在工地附近出現，而且連
    續好幾天」（參警局C卷第71頁筆錄），被告甲○○於95年5
    月17日在檢察官偵訊中具結證稱：「（問：94年6月9日，在
    苗栗縣後龍鎮，被害人丁○○失竊挖土機，警方調閱你通聯
    紀錄，發現你手機發話地點在案發現場附近，是否你開車去
    載挖土機？）是的，也是我在外面等候，阿弟及庚○○他們
    用64頁照片的車子將挖土機載出來，然後交給我載走」「（
    參第75 7號偵緝卷第27頁筆錄）。(九)0000000000號電話（被
    告甲○○使用）通聯顯示，於94年6 月13日凌晨2時36分至3
    時1分，與0000000000號電話（被告辛○○使用）互打七次
    ，基地臺在苗栗縣通宵鎮○○段476-5號土地（參警局C卷第
    86頁），即靠近附表編號九挖土機之失竊地點附近，且被告
    甲○○於95年5月17日在檢察官偵訊中具結證稱：「（問：
    94年6月13日凌晨，在苗栗縣通宵鎮，被害人壬○○失竊挖
    土機，警方調閱你通聯紀錄，發現你手機0000-000000發話
    地點在案發現場附近，是否你開車去載挖土機？）也是我載
    的，也是阿弟及庚○○他們用警局C卷第64頁照片的車子將
    挖土機載出來，然後交給我載走」（參第757號偵緝卷第27
    頁筆錄）。
四、除以上所調查之證據外，本件並經被害人戊○○、己○○、
    子○○、卯○○、辰○○、丑○○、丁○○、壬○○、乙○○及證人陳燕輝於警詢中陳述附表所示十部挖土機失竊之情
    節明確，復有渠等所提出證明購買該些挖土機之買賣契約書
    、進口報單等資料，及渠等失竊挖土機地點之照片在卷可佐
    。被告庚○○、辛○○前揭所辯，均係卸責之詞，不足採信
    。本件事證明確，被告三人之犯行均堪認定。
五、核被告三人所為，均係犯刑法第321條第1項第4款之結夥三
    人以上竊盜罪。又被告三人就全部犯行有犯意聯絡及行為
    分擔，均為共同正犯。被告三人行為後，刑法於94年2月2
    日修正公布，並於95年7月1日生效施行，修正前之刑法第56
    條連續犯規定已於修正中被刪除，此刪除雖非犯罪構成要件
    之變更，但顯已影響行為人刑罰之法律效果，自屬法律有變
    更，新舊法比較結果，新法並未較有利於行為人，依刑法第
    2條第1項前段規定，仍應適用較有利於被告之行為時法即舊
    法論以連續犯。被告三人之十次犯行，時間緊接，方法相同
    ，觸犯構成要件相同之罪名，顯係基於概括犯意為之，均應
    依連續犯規定論以一罪，並加重其刑。被告庚○○於88年
    間，曾因違反水利法案件，經本院判處有期徒刑四月確定，
    並於90年5月14日執行完畢，此有臺灣高等法院被告前案紀
    錄表一份在卷可按，其於五年以內再犯本件有期徒刑以上之
    罪，不論依修正前刑法第47條，或修正後刑法第47條第1項
    規定，均構成累犯，對被告庚○○而言並無有利或不利之情
    形，自不生新舊法比較之問題，應逕依修正前之刑法第47條
    論以累犯，並遞加重其刑。被告辛○○於91年間，曾犯兩
    次竊盜罪，經臺灣南投地方法院、臺灣彰化地方法院分別判
    處有期徒刑七月、六月確定，雖然有期徒刑七月部分於92年
    8月4日先執行完畢，惟該兩案嗣再定應執行刑為有期徒刑一
    年，所剩有期徒刑五月，目前正在執行中，此有臺灣高等法
    院被告前案紀錄表一份在卷可證，而數罪併罰案件之執行完
    畢，係指數罪定其應執行之刑後，已將該應執行之刑執行完
    畢而言（參最高法院88年度台非字第137號、89年度台上字
    第498號判決），是以被告辛○○就其中一罪於92年8月4日
    執行完畢，僅應在應執行刑中扣除，不能認已執行完畢，其
    再犯本件之罪，並未符合累犯之要件，附此敘明。爰審酌被
    告甲○○犯後坦承所為態度良好，且係受老闆即被告庚○○
    之指示從事，每次所得僅二千元並不多，被告庚○○、辛○○均犯後飾詞卸責，不見悔意，且被告庚○○係主謀所得應
    也最多，及每部挖土機價值均不匪，被害人所受損害甚鉅等
    一切情狀，分別量處如主文所示之刑。再被告庚○○於88年
    間，曾因違反水利法案件，經本院判處有期徒刑四月確定，
    並於90年5月14日執行完畢。於90、91年間，又因違反槍砲
    彈藥刀械管制條例罪、偽造印文罪、竊盜罪，經臺灣桃園地
    方法院、臺灣彰化地方法院、臺灣高等法院臺南分院分別判
    處有期徒刑三月、四月、一年二月，定應執行刑為有期徒刑
    一年八月確定，於92年間，復犯竊盜罪、偽造文書罪，經本
    院分別判處有期徒刑一年、四月，定應執行刑為有期徒刑一
    年三月確定，目前正合併執行中，辛○○於91年間，曾犯兩
    次竊盜罪，經臺灣南投地方法院、臺灣彰化地方法院分別判
    處有期徒刑七月、六月確定，有期徒刑七月部分於92年8月4
    日先執行完畢，嗣兩案再定應執行刑為有期徒刑一年，所剩
    有期徒刑五月，目前正在執行中，於95年間，復犯偽造文書
    罪，經臺灣南投地方法院判處有期徒刑六月，此有臺灣高等
    法院被告前案紀錄表二份在卷可參，足徵渠二人均有犯罪之
    習慣，故均依竊盜犯贓物犯保安處分條例第3條第1項第1款
    之規定，併諭知於刑之執行前令入勞動場所強制工作三年。
六、公訴意旨另以：(一)被告庚○○、辛○○、甲○○於94年3月2
    1日凌晨某時，至苗栗縣卓蘭鎮○○里○○段附近，竊取賀
    正榮所使用之日本小林製120-5型挖土機一部，(二)被告庚○○、辛○○夥同不詳之人，於94年5月12日凌晨3時許，至南
    投縣名間鄉田仔大排36號土地上，竊取陳來福所使用之KOBE
    LCO廠牌、SK200型、車身號碼YN16173號之挖土機一部，(三)
    被告庚○○、辛○○夥同不詳之人，於94年5月20日凌晨某
    時，至臺中縣霧峰坑口村新生路山區，竊取張智賢所使用、
    KOMATSU廠牌、PC200-5型、車身號碼53527號之挖土機一部
    。因認被告三人就此部份亦涉犯刑法第321條第1項第4款之
    結夥三人以上竊盜罪，且與前揭起訴經論罪科刑之事實有連
    續犯之裁判上一罪關係云云。並引被害人賀正容、陳來福、
    張志賢於警詢中對渠等挖土機失竊之陳訴為證據。
七、茲查，被告庚○○、辛○○均堅詞否認有竊取任何一部挖
    土機（情形如前所述）。被告甲○○於95年5月17日在檢
    察官偵訊中陳稱：「（問：警方調查挖土機失竊案，發現你
    使用的0000000000號第話，在挖土機失竊地點附近都有使用
    過，第一件是苗栗縣卓蘭鎮被害人賀正榮挖土機失竊，有何
    意見，提示C卷第3至7頁？）我沒有印象，發話地點好像與
    失竊地點不相符」、「（問：提示C卷第34至41頁，94年5月
    12 日上午7時，在南投縣名間鄉，被害人陳來福失竊挖土機
    ，警方調閱你通聯紀錄，發現0000000000、0000000000發話
    地點在案發現場附近，本件是否為你所為？）這件不是我載
    的，在我的印象中，我沒有在白天載運過挖土機」、「（問
    ：提示C卷第42至49頁，94年5月20日上午7時，在臺中縣霧
    峰鄉山區，被害人張智賢失竊挖土機，警方調閱你通聯紀錄
    ，發現0000000000、0000000000發話地點在現場附近，本件
    是否為你與庚○○所為？）我對這件沒有印象」（參第757
    號偵緝卷第24、26頁筆錄），足徵被告甲○○並未自白與被
    告庚○○、辛○○共同竊取被害人賀正榮之挖土機，也不知
    被告庚○○、辛○○有無夥同他人竊取陳來福、張智賢之挖
    土機。雖然警局C卷第7頁之0000000000號電話（被告甲○○使用）通聯顯示，於94年3月21日凌晨3時8分至41分，打
    了三通電話到0000000000號電話（被告庚○○使用），但基
    地臺均在臺中縣后里鄉，而非被害人賀正榮失竊挖土機之苗
    栗縣卓蘭鎮，故亦無法據以認定被告甲○○有夥同被告庚○○、辛○○竊取賀正榮之挖土機。雖然警局C卷第41頁之0
    000000000號電話（被告庚○○使用）通聯顯示，於94年5月
    12日凌晨零時32分至1時49分有打四通電話到0000000000號
    電話（也是被告庚○○使用之電話），基地臺在南投縣名間
    鄉，在被害人陳來福挖土機失竊現場附近，第48頁之000000
    0000號電話（被告辛○○使用）通聯顯示，於94年5月20日
    凌晨2時45分有打一通電話到0000000000號電話（不知何人
    使用），基地臺在臺中縣霧峰鄉○○路14-2號9樓屋頂，在
    被害人張智賢失竊挖土機現場附近，惟被告庚○○、辛○○
    既否認竊取該二部挖土機，也無其他證據可資證明渠二人竊
    取該二部挖土機，自非能僅憑電話通聯之紀錄，即率以推測
    渠二人有夥同不詳之人竊取被害人陳來福、張智賢之挖土機
    。此外，復查無任何積極證據足資證明被告三人有何公訴人
    所指之前揭犯行，此部分原應諭知無罪之判決，然因檢察官
    認此部分與起訴經論罪科刑之事實有連續犯之裁判上一罪關
    係，乃不另為無罪之諭知。
據上論斷，應依刑事訴訟法第299條第1項前段，刑法第2條第1項
前段、第28條、修正前刑法第56條、刑法第321條第1項第4款、
修正前刑法第47條，竊盜犯贓物犯保安處分條例第3條第1項第1
款、第4條、第5條第1項前段，判決如主文。
本案經檢察官癸○○到庭執行職務
中    華    民    國    95    年    11    月    20    日
                     臺灣臺中地方法院刑事第十三庭
                           審判長法  官  陳慧珊
                                 法  官  許月馨
                                 法  官  李秋娟
上為正本係照原本作成
如不服本判決，應於送達後十日內向本院提出上訴狀（須附繕本
），上訴於臺灣高等法院臺中分院。
                                 書記官  吳慕先
中    華    民    國    95    年    11    月    20    日
附錄論罪科刑法條
中華民國刑法第321條第1項
犯竊盜罪而有左列情形之一者，處6月以上、5年以下有期徒刑：
一、於夜間侵入住宅或有人居住之建築物、船艦或隱匿其內而犯
    之者。
二、毀越門扇、牆垣或其他安全設備而犯之者。
三、攜帶兇器而犯之者。
四、結夥三人以上而犯之者。
五、乘火災、水災或其他災害之際而犯之者。
六、在車站或埠頭而犯之者。
附表
┌──┬────┬─────────┬───┬─────────────┐
│編號│時間    │地點              │被害人│竊取方式                  │
├──┼────┼─────────┼───┼─────────────┤
│一  │94.03.22│苗栗縣大湖鄉栗林村│戊○○│庚○○與辛○○共乘2637-KZ │
│    │凌晨1時 │水流東入口        │      │號之白色吉普車前往案發地點│
│    │許      │                  │      │，而甲○○駕駛不詳車號曳引│
│    │        │                  │      │車到場。由庚○○將戊○○所│
│    │        │                  │      │使用、HITACHI廠牌、120型、│
│    │        │                  │      │橘紅色之挖土機1部予以竊取 │
│    │        │                  │      │，並駛到該曳引車上。甲○○│
│    │        │                  │      │再駕駛該曳引車離去。      │
├──┼────┼─────────┼───┼─────────────┤
│二  │94.04.30│彰化縣員林鎮○○路│己○○│庚○○與辛○○共乘不詳車號│
│    │凌晨2時3│151號之6附近      │      │自用小客車前往案發地點，而│
│    │0分許   │                  │      │甲○○駕駛不詳車號曳引車到│
│    │        │                  │      │場。由庚○○將己○○所使用│
│    │        │                  │      │、KOMATSU廠牌、SK120型、車│
│    │        │                  │      │身號碼:LP-7793號之挖土機1 │
│    │        │                  │      │部予以竊取，並駛到該曳引車│
│    │        │                  │      │上。甲○○再駕駛該曳引車離│
│    │        │                  │      │去。                      │
├──┼────┼─────────┼───┼─────────────┤
│三  │94.05.01│南投縣名間鄉○○段│子○○│庚○○與辛○○共乘不詳車號│
│    │凌晨3時 │33號之77之土地上  │      │自用小客車前往案發地點，而│
│    │許      │                  │      │甲○○駕駛007-HC號曳引車到│
│    │        │                  │      │場。由庚○○將子○○所使用│
│    │        │                  │      │、FU2廠牌、280型、引擎號碼│
│    │        │                  │      │281F-2-1359號之挖土機1部予│
│    │        │                  │      │以竊取，並駛到該曳引車上。│
│    │        │                  │      │甲○○再駕駛該曳引車離去。│
├──┼────┼─────────┼───┼─────────────┤
│四  │94.05.08│苗栗縣公館鄉開礦村│卯○○│庚○○與辛○○共乘2637-KZ │
│    │凌晨3時5│轉溝水交流道橋下  │      │號之白色吉普車前往案發地點│
│    │0分許   │                  │      │，而甲○○駕駛007-HC號曳引│
│    │        │                  │      │車到場，由庚○○將卯○○所│
│    │        │                  │      │使用、型號為日立牌EX-200-1│
│    │        │                  │      │之挖土機1部予以竊取，並駛 │
│    │        │                  │      │到007-HC號曳引車上。之後王│
│    │        │                  │      │文賓駕駛該曳引車至彰化縣鹿│
│    │        │                  │      │港鎮某處空地，庚○○亦乘坐│
│    │        │                  │      │前述白色吉普車到該處，且從│
│    │        │                  │      │曳引車駛下挖土機。        │
├──┼────┼─────────┼───┼─────────────┤
│五  │94.05.12│台南縣安定鄉許中榮│宏輝科│庚○○與辛○○共乘2637-KZ │
│    │凌晨5時 │村（原許中營村）砂│技工程│號之白色吉普車，而甲○○駕│
│    │至6時間 │石場              │股份有│駛007-HC號曳引車，由庚○○│
│    │        │                  │限公司│將宏輝科技工程股份有限公司│
│    │        │                  │      │所有、CAT牌、E120型之挖土 │
│    │        │                  │      │機1部予以竊取，並駛到007-H│
│    │        │                  │      │C號曳引車上。之後甲○○駕 │
│    │        │                  │      │駛該曳引車至台中縣龍井鄉新│
│    │        │                  │      │庄子小段337地處之私人垃圾 │
│    │        │                  │      │場，庚○○亦乘坐前述白色吉│
│    │        │                  │      │普車到該處，且從曳引車駛下│
│    │        │                  │      │挖土機。                  │
├──┼────┼─────────┼───┼─────────────┤
│六  │94.05.25│嘉義縣大林鎮中坑里│辰○○│庚○○與辛○○共乘2637-KZ │
│    │凌晨    │芎蕉山59號        │      │號之白色吉普車，而甲○○駕│
│    │        │                  │      │駛車號不詳之曳引車，由黃慶│
│    │        │                  │      │安將辰○○所使用、KOMATSU │
│    │        │                  │      │牌、PC200-5型、車身號碼550│
│    │        │                  │      │56號之挖土機1部予以竊取， │
│    │        │                  │      │並駛到該曳引車上。甲○○再│
│    │        │                  │      │駕駛該曳引車離開。        │
├──┼────┼─────────┼───┼─────────────┤
│七  │94.05.27│苗栗縣頭屋鄉飛鳳村│丑○○│庚○○與辛○○共乘2637-KZ │
│    │凌晨    │畚箕窩路口附近    │      │號之白色吉普車，而甲○○駕│
│    │        │                  │      │駛車號不詳之曳引車，由黃慶│
│    │        │                  │      │安將丑○○所使用、小松牌、│
│    │        │                  │      │200-5型、車身號碼53405號之│
│    │        │                  │      │挖土機1部予以竊取，並駛到 │
│    │        │                  │      │該曳引車上。甲○○再駕駛該│
│    │        │                  │      │曳引車離開。              │
├──┼────┼─────────┼───┼─────────────┤
│八  │94.06.09│苗栗縣後龍鎮溪洲里│丁○○│庚○○與辛○○共乘2637-KZ │
│    │凌晨    │台61線105.3公里處 │      │號之白色吉普車，而甲○○駕│
│    │        │                  │      │駛車號不詳之曳引車，由黃慶│
│    │        │                  │      │安將丁○○所使用、KOBECO牌│
│    │        │                  │      │、200型之挖土機1部予以竊取│
│    │        │                  │      │，並駛到該曳引車上。甲○○│
│    │        │                  │      │再駕駛該曳引車離開。      │
├──┼────┼─────────┼───┼─────────────┤
│九  │94.06.13│苗栗縣通霄鎮五北里│壬○○│庚○○與辛○○共乘2637-KZ │
│    │凌晨    │82號附近          │      │號之白色吉普車，而甲○○駕│
│    │        │                  │      │駛車號不詳之曳引車，由黃慶│
│    │        │                  │      │安將壬○○所使用、CAT牌、 │
│    │        │                  │      │200型之挖土機1部予以竊取，│
│    │        │                  │      │並駛到該曳引車上。甲○○再│
│    │        │                  │      │駕駛該曳引車離開。        │
├──┼────┼─────────┼───┼─────────────┤
│十  │94.06.14│新竹縣寶山鄉大旗村│乙○○│庚○○與辛○○共乘2637-KZ │
│    │凌晨3時 │大雅路工地        │      │號之白色吉普車，而甲○○駕│
│    │許      │                  │      │駛007-HC號曳引車，由庚○○│
│    │        │                  │      │將乙○○所使用、日本小松製│
│    │        │                  │      │200-5型之挖土機1部予以竊取│
│    │        │                  │      │，並駛到007-HC號曳引車上。│
│    │        │                  │      │之後甲○○駕駛該曳引車至台│
│    │        │                  │      │中縣龍井鄉○○○○段337地 │
│    │        │                  │      │號之私人垃圾場，庚○○亦乘│
│    │        │                  │      │坐前述白色吉普車到該處，且│
│    │        │                  │      │從曳引車駛下挖土機。      │
└──┴────┴─────────┴───┴─────────────┘


司法院資訊處製作；財團法人民間司法改革基金會備份。
